【裁判字號】    89,易緝,11
【裁判日期】    890224
【裁判案由】    傷害
【裁判全文】
臺灣士林地方法院刑事判決                          八十九年度易緝字第一一號
    公  訴  人  臺灣士林地方法院檢察署檢察官
    被      告  丙○○
右列被告因傷害案件，經檢察官提起公訴（八十七年度偵字第八一七七號），本院判
決如左：
    主  文
丙○○傷害人之身體，處有期徒刑柒月。
    事  實
一、丙○○與甲○○（另行審結）為裝璜包工同業，因包工問題早有嫌隙，於民國八
    十七年七月二十三日晚間十一時許，丙○○飲酒後（未達心神喪失或精神耗弱程
    度）至臺北市士林區○○○路○段二巷五五弄五六號一樓甲○○住處前，踢破甲
    ○○之磁磚（毀損部分未據告訴），甲○○前往查看，雙方發生爭執，竟各基於
    傷害之故意互毆，丙○○復上二樓其房間內持不詳利器下樓，刺向甲○○，使甲
    ○○受有右前臂裂傷約三公分長併右肱二頭肌部分斷裂、右手指伸肌腱斷裂、雙
    下肢多處擦傷等傷害。
二、案經甲○○訴由臺北市政府警察局士林分局報請臺灣士林地方法院檢察署檢察官
    偵查起訴。
    理  由
一、訊據被告丙○○對右揭事實坦承不諱，核與告訴人甲○○於警訊、偵查及本院審
    理中之指訴內容、證人乙○○於警訊及偵查中證述情節均相符合，並有告訴人甲
    ○○之診斷證明書二紙附卷可稽。被告丙○○雖辯稱其當時酒醉云云，然查：被
    告丙○○事發前係自外飲酒後返家一節，業據告訴人陳明在卷（詳本院審理筆錄
    ），而被告丙○○因毀損磁磚與告訴人發生爭執後，復上二樓房間取不明利器下
    樓與告訴人至門外單挑等情，亦據證人乙○○於偵查中述明無訛（詳偵查卷第三
    三頁背面），故被告丙○○能分辨路途、家門，具備酒後自外返家之意識及能力
    ，復能於爭執間爬上二樓再取利器下樓與告訴人單挑，衡情並未因酒精影響達到
    精神耗弱或心神喪失之程度。本件事證已臻明確，被告丙○○犯行堪以認定。
二、核被告丙○○所為，係犯刑法第二百七十七條第一項之傷害罪。爰審酌被告並無
    前科，此有臺灣高等法院被告全國前案紀錄表一份在卷可憑、其藉故與告訴人互
    毆，雖於互毆中亦受有擦、瘀傷，然其持不詳利器刺傷告訴人，造成告訴人手臂
    裂傷、右肱二頭肌部分斷裂、右手指伸肌腱斷裂、雙下肢多處擦傷等傷害，損害
    更屬嚴重，犯後雖坦承犯行，然未能賠償告訴人之損失，或與之達成和解等一切
    情狀，量處如主文所示之刑。
據上論斷，應依刑事訴訟法第二百九十九條第一項前段、刑法第二百七十七條第一項
，罰金罰鍰提高標準條例第一條前段，判決如主文。
本案經檢察官李學玨到庭執行職務。
中     華     民     國     八十九     年     二     月      二十四     日
  臺灣士林地方法院刑事第一庭
                                      法  官  彭  幸  鳴
右正本證明與原本無異。
如不服本判決，應於判決送達後十日內，向本院提出上訴狀。
                                      書記官  郭  玲  華
中     華     民     國     八十九     年     二     月      二十五     日
附錄本案論罪科刑之法條全文
刑法第二百七十七條第一項
傷害人之身體或健康者，處三年以下有期徒刑，拘役或一千元以下罰金。


司法院資訊處製作；財團法人民間司法改革基金會備份。
